Vinícius Silva Costa

Engenheiro de Software

São Paulo, SP

github.com/vnscosta

costa.vns@hotmail.com

linkedin.com/in/vnscosta

(11) 98566-2098

Resumo profissional

Desenvolvedor desde 2018, com foco em performance e experiência do usuário. Possuo forte conhecimento em JavaScript e continuamente estudo frameworks e ferramentas, aplicando em projetos pessoais com base em projetos reais para garantir qualidade e eficiência no desenvolvimento.

Experiência

Engenheiro de Software | idwall – novembro 2021 – presente

Remoto - São Paulo/SP

Atuação em projetos de larga escala de dados e perfis em uma plataforma de gerenciamento de fluxos de consulta de dados pessoais. Utilização de TypeScript, Node.js, Next.js, RabbitMQ e Redis para escalabilidade e desenvolvimento.

Desenvolvedor Front-end | Docket – outubro 2019 – novembro 2021 · 2 anos Presencial/Remoto – São Paulo/SP

Trabalhando como desenvolvedor front-end em diversos produtos SaaS que possuem dados e documentos em larga escala, utilizando JavaScript, HTML, CSS (Sass) e Git/Github para versionamento.

Estagiário em Dev. Web | Raised – setembro 2018 – setembro 2019 · 1 ano Presencial – São Paulo/SP

Desenvolvimento e manutenção de um sistema de gerenciamento de aulas para academias e estúdios boutique, utilizando PHP (Codelgniter), jQuery/ JavaScript e Git/GitHub para versionamento.

Formação acadêmica

MBA - Engenharia de Software

UNINOVE (2022 – 2023)

Sistemas para Internet

UNINOVE (2018 – 2020)

Técnico em Eletrônica

ETEC José Rocha Mendes (2013 – 2015)

Cursos e certificações

Engenharia de Usabilidade para Sistemas

Instituto de Matemática e Estatística - Universidade de São Paulo (IME-USP) (abr. 2020)